臺灣屏東地方法院刑事判決
111年度訴字第12號
公  訴  人  臺灣屏東地方檢察署檢察官
被      告  伍耀宏



                    （現於法務部○○○○○○○○○○○執行中）
上列被告因竊盜案件，經檢察官提起公訴（110年度偵字第8895
號、10612號），嗣被告就被訴事實為有罪之陳述，經本院告知
簡式審判程序之旨，並聽取當事人之意見後，由本院合議庭裁定
改由受命法官獨任進行簡式審判程序，判決如下：
    主  文
伍耀宏犯侵入住宅竊盜罪，累犯，處有期徒刑壹年；又犯侵入住
宅竊盜罪，累犯，處有期徒刑柒月。應執行有期徒刑壹年伍月。
    事  實
一、伍耀宏（所犯傷害部分，經撤回告訴，由本院另為不受理判
    決）意圖為不法之所有，基於竊盜之犯意，分別於下列時間
    、地點為下列行為：
㈠、於民國110年9月9日晚間10時許，見位於屏東縣○○鄉○○路00號
    之1胡輝燦之住宅當晚無人居住，認有機可趁，遂開啟前開
    住宅之大門進入前開住宅內，徒手竊取如附表所示之物品，
    得手後仍逗留於前開住宅內。嗣因胡輝燦之鄰居吳清於翌（
    10）日上午6時45分許發現上情報警處理，經警到場後，當
    場扣得如附表所示之物品（已發還胡輝燦），並逮捕伍耀宏
    ，始查獲上情。
㈡、於110年10月22日晚間9時許，見位於屏東縣○○鄉○○路0號黃建
    誠之住宅當時無人在該址，且該址鐵門未拉下關閉，認有機
    可趁，遂進入前開住宅內，徒手竊取黃建誠放置於冰箱內之
    伯朗咖啡1瓶（約值新臺幣20元）後飲用。嗣經民眾發現上
    情報警處理，經警到場後，當場扣得已飲用之伯朗咖啡1瓶
    （已發還黃建誠），並逮捕伍耀宏，始查獲上情。
二、案經胡輝燦、黃建誠訴由屏東縣政府警察局東港分局報告臺
    灣屏東地方檢察署檢察官偵查後起訴。
    理  由
一、本件被告伍耀宏所犯係死刑、無期徒刑、最輕本刑為3年以
    上有期徒刑以外之罪，其於準備程序就前揭被訴事實為有罪
    之陳述，經法官告知簡式審判程序之旨，並聽取其與檢察官
    之意見後，本院認無不得或不宜改依簡式審判程序進行之處
    ，爰依刑事訴訟法第273條之1第1項規定，經合議庭裁定由
    受命法官獨任進行簡式審判程序，是本案之證據調查，依同
    法第273條之2規定，不受同法第159條第1項、第161條之2、
    第161條之3、第163條之1，及第164條至170條所規定證據能
    力認定及調查方式之限制，合先敘明。
二、上開犯罪事實，業據被告於警詢、偵查及本院審理中均坦承
    不諱（見偵8895號卷第23至26、95至97、289至291頁；偵10
    612號卷第83至85頁），核與證人即告訴人胡燦輝、黃建誠
    、證人吳清證述之情節互為相符（見偵8895號卷第27至29、
    31至32頁；偵10612號卷第33至35頁），復有屏東縣政府警
    察局東港分局110年9月10日、同年10月22日員警偵查報告各
    1份、屏東縣政府警察局東港分局林邊分駐所搜索扣押筆錄
    暨扣押物品目錄表、收據2份、屏東縣東港地政事務所土地
    所有權狀1份、110年9月10日監視器影像截圖暨現場蒐證照
    片7張、扣案物品照片5張、110年10月22日監視器影像截圖
    暨現場蒐證照片6張等在卷可稽（見偵8895號卷第19至21、3
    9至47、51、53至59、61至65頁；110偵10612號卷第25、43
    至49、53至57頁），足認被告之任意性自白與事實相符，堪
    為論罪科刑之依據。本件事證明確，被告犯行均堪以認定，
    應予依法論科。
三、論罪科刑
㈠、核被告所為，均係犯刑法第321條第1項第1款之侵入住宅竊盜
    罪。又被告前開所犯2罪間，犯意各別，行為互殊，應分論
    併罰。
㈡、被告前因竊盜、公共危險、施用毒品案件，分別經本院以①10
    5年度簡字第1283號判決判處有期徒刑5月確定、②106年度交
    簡字第339號判決判處有期徒刑2月確定、③105年度審易字第
    1032號判決判處有期徒刑4月，上訴後，經臺灣高等法院高
    雄分院以106年度上易字第368號撤銷改判有期徒刑3月確定
    、④106年度審易字第450、752號判決判處有期徒刑6月、4月
    ，上訴後，經臺灣高等法院高雄分院駁回上訴確定；因施用
    毒品案件，經臺灣桃園地方法院以⑤105年度壢簡字第1414號
    判決判處有期徒刑5月確定、⑥105年度壢簡字第1264號判決
    判處有期徒刑5月後，上訴後，經該院以106年度簡上字第31
    4號駁回上訴確定；因侵占案件，經高雄地方法院以⑦106年
    度簡字第1181號判決判處有期徒刑4月確定，上訴後，經該
    院以106年度簡上字第292號駁回上訴確定。上開①至⑦案，經
    臺灣桃園地方法院以110年度聲字第663號裁定應執行有期徒
    刑1年10月確定，於109年6月24日執行完畢（後接續執行另
    案）等情，有臺灣高等法院被告前案紀錄表1份在卷可查（
    見本院卷第25至87頁），是被告於受徒刑之執行完畢後，5
    年以內故意再犯本案有期徒刑以上之2罪，均為累犯。參酌
    司法院大法官釋字第775號解釋意旨，衡諸被告構成累犯之
    部分前案係竊盜罪，與本案罪質相同，甫於109年6月24日執
    行完畢後，即於110年9月9日、同年10月22日犯下本案2次竊
    盜犯行，顯見被告對於刑罰反應力乃屬薄弱，為助其教化並
    兼顧社會防衛，認為其本案所犯之2罪，尚無因加重最重本
    刑而生刑罰逾其罪責之情，均爰依刑法第47條第1項之規定
    ，予以加重其刑。
㈢、被告雖就「事實欄一、㈡」所示竊盜犯行請求依刑法第59條酌
    減其刑云云。惟按刑法第59條之得酌量減輕其刑者，必須犯
    罪另有特殊之原因與環境等情，而在客觀上足以引起一般同
    情，認為即予宣告法定最低度刑期猶嫌過重者，始有其適用
    ；至於犯罪之動機、犯罪之手段或犯罪後之態度等情狀，僅
    可為法定刑內從輕科刑之標準，不得據為酌量減輕之理由（
    最高法院91年度台上字第733號刑事判決意旨參照）。查被
    告前有多次竊盜前科紀錄，有前引之臺灣高等法院被告前案
    紀錄表1份在卷可稽，本案仍任意侵入他人住宅內竊取他人
    財物，其顯然漠視他人財產權益、居住安寧權及隱私權，衡
    諸社會一般人客觀標準，實難認其如「事實欄一、㈡」所示
    之犯行，客觀上已有引起一般同情之情事。再者，本案被告
    如「事實欄一、㈡」所犯之加重竊盜罪，依累犯規定加重後
    ，最低度刑為有期徒刑7月，是其應無宣告最低度刑期，猶
    嫌過重，尚須依刑法第59條規定酌減其刑之情形。故本院斟
    酌上情，且遍查全卷證據資料，無從證明被告有何客觀上特
    殊原因，或有何情堪憫恕等情形，自無從依刑法第59條規定
    酌減其刑。被告雖辯稱：案發當天是因為我有糖尿病，感到
    暈眩需要糖分，才會拿冰箱裡的咖啡喝等語，然被告前開所
    辯並無客觀證據可佐，是否可採，已屬有疑，且此部分應屬
    被告犯罪之動機，依前開說明，至多僅得作為本案量刑之考
    量，尚無從據以刑法第59條酌減其刑之理由，併此指明。
㈣、爰以行為人之責任為基礎，審酌被告不思己力正當賺取財物
    ，竟貪圖私利，任意為上開加重竊盜之方式竊取他人財物，
    所為顯然欠缺法治觀念，漠視他人財產法益，嚴重危害社會
    治安，所為實值非難，且其前已多次因竊盜案件經法院判處
    罪刑確定（構成累犯部分不重複評價），素行非佳，有前引
    之臺灣高等法院被告前案紀錄表1份在卷可佐，亦應為其不
    利之考量；惟念其犯後尚能坦承犯行，犯後態度尚可，且就
    「事實欄一、㈠」所示犯行，其竊得如附表所示之物均已發
    還與告訴人胡燦輝，有贓物認領保管單1份（見偵8895號卷
    第49頁）在卷可參，堪認此部分所生之實害稍有減輕；「事
    實欄一、㈡」所示犯行，其竊得之伯朗咖啡1瓶，價值尚屬低
    微，併參酌其犯案動機、目的及手段，兼衡被告自陳家庭經
    濟狀況為離婚、1名成年子女、國中畢業之智識程度，及案
    發時從事資源回收（見本院卷第145頁）等一切情狀，分別
    量處如主文所示之刑。再綜合考量整體犯罪非難評價、罪數
    所反映被告之人格特性與犯罪傾向、數罪對法益侵害之加重
    效應及刑罰之內部界限，就被告所犯2罪，定其應執行刑如
    主文所示。
四、按犯罪所得已實際合法發還被害人者，不予宣告沒收或追徵
    ，又宣告前二條之沒收或追徵，有過苛之虞、欠缺刑法上之
    重要性、犯罪所得價值低微，或為維持受宣告人生活條件之
    必要者，得不宣告或酌減之，刑法第38條之1第5項、第38條
    之2第2項分別定有明文。查被告所竊得如附表所示之物，業
    已發還告訴人胡燦輝乙情，有前引之贓物認領保管單1份附
    卷可參，依刑法第38條之1第5項規定，自無庸予以宣告沒收
    。至被告竊得之伯朗咖啡1瓶，固為被告犯罪所得，惟審酌
    其價值低微，且業經告訴人黃建誠於警詢中表示不欲對被告
    提起民事賠償等語（見偵10612號卷第35頁），若仍予宣告
    沒收恐有過苛之虞，爰依刑法第38條之2第2項規定，不予宣
    告沒收。
據上論斷，應依刑事訴訟法第273條之1第1項、第299條第1項前
段，刑法第321條第1項第1款、第47條第1項、第51條第5款，刑
法施行法第1條之1第1項，判決如主文。
本案經檢察官周亞蒨提起公訴，檢察官王雪鴻到庭執行職務。
中　　華　　民　　國　　111 　年　　3 　　月　　16　　日
                  刑事第三庭    法  官  黃虹蓁
以上正本證明與原本無異。
如不服本判決應於收受判決後20日內向本院提出上訴書狀，並應
敘述具體理由；其未敘述上訴理由者，應於上訴期間屆滿後20日
內向本院補提理由書（均須按他造當事人之人數附繕本）「切勿
逕送上級法院」。
中　　華　　民　　國　　111 　年　　3 　　月　　16　　日
                                書記官  陳恩慈
附錄本件論罪科刑法條：
中華民國刑法第321條第1項
犯前條第1項、第2項之罪而有下列情形之一者，處6月以上5年以
下有期徒刑，得併科50萬元以下罰金：
一、侵入住宅或有人居住之建築物、船艦或隱匿其內而犯之。
二、毀越門窗、牆垣或其他安全設備而犯之。
三、攜帶兇器而犯之。
四、結夥三人以上而犯之。
五、乘火災、水災或其他災害之際而犯之。
六、在車站、港埠、航空站或其他供水、陸、空公眾運輸之舟、
    車、航空機內而犯之。
前項之未遂犯罰之。
附表：
編號 物品名稱 數量 備註 1 新臺幣(舊紙鈔) 11張 壹佰x2 伍拾x4 拾圓x1 伍角x3 壹分x1 2 人民幣 3張 伍拾x1 拾圓x2 3 耳環 1對  4 項鍊 2條  5 領帶夾 1個  6 鐵鍊 1條  7 玉墜 2個  8 手錶 3支  9 集郵冊 1本  10 套幣冊 1本  11 茶壺 1個